臺灣臺南地方法院刑事判決　　　　　　 100年度訴字第1148號
公　訴　人　臺灣臺南地方法院檢察署檢察官
被　　　告　顏伯軒
上列被告因違反毒品危害防制條例案件，經檢察官提起公訴（10
0年度毒偵字第1485號），被告於本院準備程序進行中，先就被
訴事實為有罪之陳述，經本院合議庭裁定由受命法官獨任進行簡
式審判程序，判決如下：
    主  文
顏伯軒施用第一級毒品，累犯，處有期徒刑柒月。
    事  實
一、顏伯軒前因妨害兵役治罪條例、詐欺案件，經台灣板橋地方
    法院95年度簡字第1577號判決、96年度簡字第2806號判決，
    各判處有期徒刑2月、3月確定，嗣經減刑並定應執行有期徒
    刑2月確定，甫於95年12月11日縮刑期滿執行完畢。
二、顏伯軒因施用毒品案件，經本院97年度毒聲字第800號裁定
    ，送觀察、勒戒後，認無繼續施用毒品傾向，於民國98年6
    月23日執行完畢釋放，指揮書執行完畢日期為98年7月11日
    ，並經台灣台南地方法院檢察署檢察官於98年6月24日以97
    年度營毒偵字第540號為不起訴處分確定。
三、顏伯軒猶未戒除毒癮，明知海洛因係毒品危害防制條例第2
    條第2項第1款所定之第一級毒品，不得非法施用、持有，竟
    基於施用第一級毒品海洛因之犯意，於100年6月8日晚上6時
    許，在其位於台南市將軍區長榮里長榮212號住處以注射方
    式，施用第一級毒品海洛因1次。嗣於同年月9日上午11時30
    分許，在台南市七股區頂山里143號附近，因形跡可疑為警
    盤查，顏伯軒於有偵查犯罪職權之公務員知悉其犯罪前，即
    主動供承其有施用第一級毒品犯行之行為，不逃避而自首進
    而配合員警回所採集其尿液送驗結果，呈現可待因及嗎啡陽
    性反應，而查悉上情。
四、案經台南市政府警察局佳里分局報請台灣台南地方法院檢察
    署檢察官偵查起訴。
    理  由
壹、程序部分：
    本件被告顏伯軒於本院準備程序進行中，先就被訴事實為有
    罪之陳述，經告知被告簡式審判程序之旨，並經檢察官、被
    告之同意，而以簡式審判程序審理，有本院準備程序筆錄一
    份在卷可稽，依刑事訴訟法第273條之2、同法第159條第2項
    規定，本件不適用傳聞法則排除證據能力之規定，合先敘明
    。
貳、實體部分：
  一、上揭事實，業據被告於警詢及本院準備程序及審理時坦承
      不諱，並有台南市政府警察局佳里分局偵辦毒品危害防制
      條例案件尿液送驗對照表、台灣檢驗科技股份有限公司濫
      用藥物實驗室於100年6月29日出具之濫用藥物檢驗報告各
      1件在卷可稽（見警卷第5-6頁）。
  二、按海洛因經注射入人體後，約百分之80於24小時內自尿中
      排出，一般而言，尿液中能否驗出嗎啡陽性反應與其投與
      量、投與途徑、採尿時間、個人體質及檢驗方法之靈敏度
      有關，國外曾有文獻報導注射六毫克之海洛因鹽酸鹽，其
      代謝物嗎啡之平均可檢出時限約為26小時，此經行政院衛
      生署藥物食品檢驗局於81年9月8日以（81）藥檢壹字第81
      14885號函述明此旨綦詳。揆諸上開說明，被告主動向員
      警坦承施用第一級毒品犯行，並經警採集尿液檢體送驗，
      則本於上開被告為警採集尿液檢體送驗結果，呈可待因及
      嗎啡陽性反應之確認報告，可徵被告於上開採集尿液檢體
      往前回溯之26小時內某時點，確有施用第一級毒品海洛因
      犯行，應堪認定。是被告上開任意性自白，核與事實相符
      ，應值採信。
  三、被告有如事實欄所載觀察、勒戒執行紀錄，有台灣高等法
      院被告前案紀錄表在卷可參，其於觀察、勒戒執行完畢釋
      放後，5年內再犯本件施用毒品案件，自應依法追訴。從
      而，本件事證明確，被告犯本件施用第一級毒品海洛因之
      犯行，自應依法論科。
  四、按海洛因依其成癮性、濫用性及對社會危害性之程度，業
      經列為毒品危害防制條例第2條第2項第1款所規定之第一
      級毒品，禁止非法持有及施用；是核被告上開所為，係犯
      毒品危害防制條例第10條第1項之施用第一級毒品罪。又
      被告施用海洛因前，持有海洛因之低度行為，為施用之高
      度行為所吸收，不另論罪。再被告有如事實欄所記載經執
      行有期徒刑完畢之犯罪前案紀錄，此有前開臺灣高等法院
      被告前案紀錄表在卷可按，其於受徒刑之執行完畢後，5
      年以內故意再犯本案有期徒刑以上之罪，為累犯，應依刑
      法第47條第1項之規定，加重其刑。另被告犯本件施用第
      一級毒品海洛因犯行，前經佳里分局中鹽派出所員警盤查
      時，於警察尚無合理事證知悉其施用第一級毒品犯罪前，
      即主動供承有施用海洛因，並自願至派出所接受採尿送驗
      一節，亦有卷附警詢筆錄、採證同意書各1件可按（見警
      卷第2、9頁），可認被告於有偵查犯罪職責之公務員在無
      合理懷疑被告確有施用第一級毒品犯行前，經警任意盤問
      ，被告不逃避自己施用第一級毒品犯行，主動向員警申述
      犯罪事實而自首接受裁判，符合自首之要件，爰依刑法第
      62條前段規定減輕其刑，並依刑法第71條第1項規定，先
      加後減之。爰審酌被告前已有施用毒品之前案紀錄，竟仍
      不知悔改而再施用毒品，顯見其意志不堅，未能戒除毒癮
      惡習，且迄未因前所受刑之執行記取教訓，復參酌其所犯
      施用毒品行為係戕害自己身心健康，尚未嚴重破壞社會秩
      序、侵害他人權益，及其犯罪後坦承犯行，尚有悔意等一
      切情狀，量處如主文所示之刑。另檢察官雖對被告之本件
      犯行當庭求處有期徒刑8月，惟本院審酌上情，認處以如
      主文所示之刑，已可達懲儆之效，併此敘明。
據上論結，應依刑事訴訟法第273條之1第1項、第299條第1項前
段，毒品危害防制條例第10條第1項，刑法第11條前段、第47條
第1項、第62條前段，判決如主文。
本案經檢察官郭書鳴到庭執行職務。
中    華    民    國   100    年    9     月    30    日
                  刑事第十一庭  法  官  張銘晃
以上正本證明與原本無異。
如不服本判決應於收受本判決後10日內向本院提出上訴書狀，並
應敘述具體理由。其未敘述上訴理由者，應於上訴期間屆滿後20
日內向本院補提理由書狀（均須按他造當事人之人數附繕本）「
切勿逕送上級法院」。
                                書記官  鄭梅君
中    華    民    國   100    年    9     月    30    日
附錄本案論罪科刑法條全文
毒品危害防制條例第10條
施用第一級毒品者，處 6 月以上 5 年以下有期徒刑。
施用第二級毒品者，處 3 年以下有期徒刑。